【裁判字號】    98,破,8
【裁判日期】    990305
【裁判案由】    宣告破產
【裁判全文】
臺灣嘉義地方法院民事裁定  98年度破字第8號
聲  請  人  戊○○
代  理  人  蕭道隆律師
代  理  人  唐淑民律師
上列當事人間宣告破產事件，本院裁定如下：
    主  文
宣告聲請人戊○○破產。
選任蕭道隆律師（事務所址設：嘉義市○○路七十七號六樓之一
）為破產管理人。
申報債權之期間自即日起至民國九十九年五月四日止。
第一次債權人會議定於民國九十九年三月三十一日（星期三）下
午二時三十分在本院（地址嘉義市○○○路二八二號）第二十法
庭召開。
程序費用由聲請人負擔。
    理  由
一、聲請意旨略以：聲請人原經營工程行，嗣因買賣股票、投資
    房地產失利，又招募合會，負擔鉅額利息，致積欠債款債務
    等，初估約新台幣（下同）1千多萬元。聲請人之資產為坐
    落嘉義縣大林鎮○○段潭底小段196之6地號及地上建物，上
    開土地建物是由聲請人與其妻結婚後共同打拼多年後貸款買
    入，當時因聲請人非常愛妻，所以才僅以妻之個人名義登記
    ，而扣除房貸本息尚有價值約250萬元，顯不足清償債務，
    爰聲請宣告破產等語。
二、本院之判斷：
  (一)按破產，對債務人不能清償債務者，宣告之。又破產，除另
    有規定外，得因債權人或債務人之聲請，宣告之。破產法第
    57條、第58條第1項分別定有明文。而所謂不能清償債務，
    以債務人現實財產及其信用仍無法清償全部債務屬之（最高
    法院92年度臺抗字第89號判決參照）。
  (二)聲請人債務：
    聲請人主張其債務為845萬4,510元，並提出債權人清冊為證
    。經本院訊之證人即債權人丁○○、甲○○、丙○○、乙○
    ○等人，均陳稱：聲請人有欠會款、貨款等，並提出收據、
    本票、互助會會員名單為證，故聲請人主張其債務為845萬
    4,510元乙情，應非虛妄。
  (三)聲請人財產：
    聲請人之資產據其主張及本院調查結果，包括坐落嘉義縣大
    林鎮○○段潭底小段196-6地號土地及其上之大林鎮○○段
    潭底小段623建號房屋（下稱系爭房地）、太電168股、東企
    3,531股、開發金1,079股、新泰伸1,375股、中國力霸6,705
    股等，此有土地、建物登記第2類謄本、臺灣集中保管結算
    所股份有限公司保結他字第0980062304號函所附之保管帳戶
    客戶餘額表在卷可稽。而據本院查詢臺灣證券交易所股份有
    限公司網站，開發金於民國99年3月4日，每股收盤價為8.81
    元，其餘太電、東企、新泰伸、中國力霸均已下市，故不予
    計算，聲請人股票價值9,506元（計算式：1,079×8.81＝9,
    506）。而系爭房地經鑑定價額為380萬9,451元，此有歐亞
    不動產估價師聯合事務所估價報告書1份在卷可憑，又聲請
    人曾以系爭房地向國泰人壽保險股份有限公司（下稱國泰人
    壽公司）抵押借款，截至目前，尚積欠289萬8,525元，倘國
    泰人壽公司行使別除權，系爭房地殘值將為91萬926元，故
    聲請人之資產應為92萬432元（計算式：9,506＋910,926＝
    920,432）。
  (四)聲請人既有多數債權人，且其組成之破產財團已足以支付財
    團費用及財團債務，而有宣告破產之實益。是其聲請破產，
    核屬有據，爰一併酌定申報債權之期間及第一次債權人會議
    之日期、地點而宣告如主文所示。
  (五)末按破產管理人，應就會計師或其他適於管理該破產財團之
    人中選任之，破產法第83條第1項定有明文。查蕭道隆律師
    加入嘉義律師公會執行律師業務，有意願擔任本件破產管理
    人，有99年2月10日嘉義律師公會函在卷可憑，應可勝任破
    產管理事務，其自適合擔任本件破產管理人，爰依前揭法律
    規定，選任蕭道隆律師為破產管理人，以利本件破產程序之
    進行。
三、據上論結，依破產法第63條、第64條，裁定如主文。
中    華    民    國    99    年    3    月    5      日
                  民一庭法  官  張鶴齡
以上正本係照原本作成
如對本裁定抗告須於裁定送達後10日內向本院提出抗告狀
中    華    民    國    98    年    3    月    5      日
                        書記官  王博昭

司法院資訊處製作；財團法人民間司法改革基金會備份。
